【裁判字號】    97,易,3683
【裁判日期】    971231
【裁判案由】    竊盜
【裁判全文】
臺灣臺中地方法院刑事判決              97年度易字第3683號
公  訴  人  臺灣臺中地方法院檢察署檢察官
被      告  乙○○
                    （另案在臺灣臺中監獄執行中）
            丁○○
上列被告等因竊盜案件，經檢察官提起公訴（97年度偵字第1654
0 號），本院判決如下：
    主    文
乙○○共同攜帶兇器竊盜，累犯，處有期徒刑伍月，如易科罰金
，以新臺幣壹仟元折算壹日。
丁○○共同攜帶兇器竊盜，處有期徒刑捌月；又竊盜，處有期徒
刑肆月。應執行有期徒刑拾月。
    犯罪事實
一、乙○○曾因施用毒品、詐欺等案件，經本院分別以94年度訴
    字第3256號、95年度中簡字第1215號判決判處有期徒刑8 月
    、4 月、3 月確定，再經本院以95年度聲字第2779號裁定定
    其應執行刑為有期徒刑1 年確定，於民國95年3 月8 日入監
    執行，於96年1 月17日縮短刑期假釋出監並付保護管束，於
    96 年2月17日假釋期滿，假釋未經撤銷視為執行完畢。詎仍
    不知悔改，竟與丁○○共同基於意圖為自己不法所有之犯意
    聯絡，於97年4 月中旬某日，在其2 人所居住位於臺中市○
    區○○路146 巷5 號長億城攬翠社區之戊棟大樓內，由丁○○持其所有客觀上足對人之生命、身體、安全構成威脅，可
    作為兇器使用之剪刀1 支（未扣案），共同竊取屬該社區所
    有供消防所用之水瞄子11具，得手後旋即將該水瞄子拿至資
    源回收廠變賣得款朋分花用。丁○○另竟基於意圖為自己不
    法之所有，於97年4 月底5 月初某日，在上開社區之甲乙丙
    丁戊己庚等棟大樓內，徒手竊取屬該社區所有供消防所用之
    水瞄子及快速接頭等物（總計重約28.5公斤）。得手後，先
    後於97年5 月2 日、6 日、17日、19日、20日，分次持往位
    於臺中縣大里市○○路○ 段654 巷36之1 號1 樓之德億物料
    企業社變賣，得款供己花用。嗣因該社區前任主任委員洪永
    樹發現戊棟大樓內供消防所用之水瞄子遭竊，通知總幹事甲○○一同清查並報警處理，而乙○○得知後因良心不安，在
    偵查機關未發覺其犯罪前，於97年6 月2 日20時52分許，主
    動前往臺中市警察局第三分局，向該分局警員坦承與丁○○
    共同竊取前開水瞄子之犯行，並接受裁判，始查悉上情。
二、案經臺中市警察局第三分局報請臺灣臺中地方法院檢察署檢
    察官偵查起訴。
    理    由
壹、程序方面
    按被告以外之人於審判外之言詞或書面陳述，除法律有規定
    者外，不得作為證據，刑事訴訟法第159 條固定有明文，惟
    被告以外之人於審判外之陳述，雖不符同法第159 條之1 至
    之4 規定，而經當事人於審判程序同意作為證據，法院審酌
    該言詞陳述或書面陳述作成時之情況，認為適當者，亦得為
    證據；又當事人、代理人或辯護人於法院調查證據時，知有
    第159 條第1 項不得為證據之情形，而未於言詞辯論終結前
    聲明異議者，視為有前項之同意，同法第159 條之5 亦定有
    明文。查本判決所引用之下列各項證據方法之證據能力，被
    告2 人及檢察官於本院審理時均同意作為證據，且於本院審
    理中調查證據時，知有刑事訴訟法第159 條第1 項不得為證
    據之情形，亦未於言詞辯論終結前聲明異議，且本院審酌該
    等證據作成之客觀情況均無不當，並無不宜作為證據之情事
    ，則依刑事訴訟法第159 條之5 之規定，認均具有證據能力
    。
貳、實體方面
一、上開犯罪事實，業據被告乙○○、丁○○於警詢、偵查中及
    本院審理時坦承不諱，核與證人即告訴代理人甲○○於警詢
    、偵查中所述之情節相符，並據證人即德億物料企業社員工
    李瑞欽於警詢時證述明確，復有舊貨、資源回收業者收受物
    品登記簿在卷可稽（見核退偵卷第5 頁），是被告2 人之自
    白核與事實相符，應堪採信。本案事證明確，被告2 人上開
    竊盜之犯行，均洵堪認定。
二、核被告乙○○所為，係犯刑法第321 條第1 項第3 款之攜帶
    兇器竊盜罪；被告丁○○所為，係犯刑法第321 條第1 項第
    3 款之攜帶兇器竊盜罪及同法第320 條第1 項之竊盜罪。被
    告乙○○與丁○○就上開攜帶兇器竊盜之犯行間，有犯意聯
    絡及行為分擔，均應論以共同正犯。又被告丁○○所犯上開
    2 次竊盜犯行，犯意各別，行為互殊，自應予分論併罰。另
    被告乙○○曾因施用毒品、詐欺等案件，經本院分別以94年
    度訴字第3256號、95 年 度中簡字第1215號判決判處有期徒
    刑8 月、4 月、3 月確定，再經本院以95年度聲字第2779號
    裁定定其應執行刑為有期徒刑1 年確定，於95年3 月8 日入
    監執行，於96年1 月17 日 縮短刑期假釋出監並付保護管束
    ，於96年2 月17日假釋期滿，假釋未經撤銷視為執行完畢乙
    節，有臺灣高等法院被告前案紀錄表1 份在卷可按，其受徒
    刑之執行完畢後，5 年以內故意再犯有期徒刑以上之罪，為
    累犯，應依刑法第47條第1 項規定，加重其刑。再被告乙○○因良心不安，在偵查機關未發覺其犯罪前，於97年6 月2
    日20時52分許，主動前往臺中市警察局第三分局，向該分局
    警員坦承與被告丁○○共同竊取水瞄子之犯行，並接受裁判
    之事實，有被告乙○○之警詢筆錄（見警卷第2 頁）及被告
    乙○○、告訴代理人甲○○偵查中之訊問筆錄（見偵查卷第
    7 頁、第8 頁）在卷可佐，堪認符合自首要件，爰就被告乙○○所犯攜帶兇器竊盜之犯行，依刑法第62條前段之規定，
    減輕其刑，並依法先加後減之。爰審酌被告丁○○前已有竊
    盜之前科紀錄，有上開前案紀錄表可憑，其2 人僅為貪圖不
    法利益，竟率爾竊取他人之財物，所為實不足取，惟念其等
    犯後均坦承犯行，顯有悔悟，且所竊取之財物業經被告2 人
    變賣後花用殆盡，及被害人所受之損害等一切情狀，分別量
    處如主文所示之刑，並斟酌本件犯罪情節、被告乙○○之經
    濟狀況及智識程度等情，就被告乙○○所處之刑諭知以新臺
    幣1,000 元折算1 日之易科罰金折算標準，另就被告丁○○
    所處之刑定其應執行之刑，以資懲儆。至於供被告乙○○、
    丁○○竊盜所用之剪刀，雖係被告丁○○所有且供本件竊盜
    所用之物，然並未扣案，且據被告丁○○於本院審理時供稱
    業已丟棄（見本院卷第51頁），該剪刀顯已滅失，未免將來
    執行之困難，爰不另為沒收之諭知，附此敘明。
據上論斷，應依刑事訴訟法第284 條之1 、第299 條第1 項前段
，刑法第28條、第320 條第1 項、第321 條第1 項第3 款、第47
條第1 項、第62條前段、第51條第5 款、第41條第1 項前段，刑
法施行法第1 條之1 ，判決如主文。
本案經檢察官丙○○到庭執行職務。
中    華    民    國    97    年    12    月    31    日
                  刑事第十庭    法  官  陳玉聰
以上正本證明與原本無異。
如不服本判決，應於收受送達後10日內向本院提出上訴書狀（應
敘述具體理由並附繕本）。
上訴書狀如未敘述理由，應於上訴期間屆滿後20日內補提理由書
於本院。
                                書記官  吳彩華
中    華    民    國    97    年    12    月    31    日
附錄本判決論罪科刑之法條：
刑法第320條第1項
意圖為自己或第三人不法之所有，而竊取他人之動產者，為竊盜
罪，處5 年以下有期徒刑、拘役或5 百元以下罰金。
刑法第321條第1項第3款
犯竊盜罪而有左列情形之一者，處6 月以上5 年以下有期徒刑：
三、攜帶兇器而犯之者。


司法院資訊處製作；財團法人民間司法改革基金會備份。
